【裁判字號】    99,易,1538
【裁判日期】    990611
【裁判案由】    違反保護令等
【裁判全文】
臺灣臺中地方法院刑事判決              99年度易字第1538號
公  訴  人  臺灣臺中地方法院檢察署檢察官
被      告  乙○○
上列被告因違反保護令等案件，經檢察官提起公訴（99年度偵字
第8819號），本院判決如下：
    主    文
乙○○違反法院依家庭暴力防治法所為禁止實施家庭暴力之民事
通常保護令裁定，累犯，處拘役伍拾日，如易科罰金，以新臺幣
壹仟元折算壹日。
    犯罪事實
一、乙○○曾於民國96年間因公共危險案件，經本院以96年度中
    交簡字第1818號判決判處有期徒刑3 月確定，於96年11月30
    日縮刑期滿執行完畢。詎仍不知悔改，其為丙○○之夫，2
    人間具有家庭暴力防治法第3 條第1 款所定之家庭成員關係
    ，乙○○前曾對丙○○實施家庭暴力行為，經本院於98年5
    月11日以98年度家護字第519 號民事通常保護令，裁定乙○
    ○不得對丙○○實施身體或精神上不法侵害之行為，不得對
    丙○○為騷擾行為，保護令之有效期間為1 年，乙○○於收
    受上開通常保護令之裁定後，在保護令之有效期間內，竟基
    於違反民事通常保護令及傷害之犯意，於99 年4月10日下午
    5 時30分許，在臺中市○區○○路66號全聯福利中心前，徒
    手毆打丙○○，致使丙○○受有頭部、雙下頷、嘴唇及右前
    臂肢體多處擦挫傷及瘀傷之傷害，以此對丙○○為身體上之
    不法侵害行為，並違反上開法院所為之通常保護令裁定。嗣
    經丙○○跑至臺中市警察局第二分局立人派出所內求助，乙
    ○○亦隨後至該派出所，而為警當場查獲。
二、案經臺中市警察局第二分局報請暨丙○○訴由臺灣臺中地方
    法院檢察署檢察官偵查起訴。
    理    由
壹、程序方面
    按被告以外之人於審判外之言詞或書面陳述，除法律有規定
    者外，不得作為證據，刑事訴訟法第159 條固定有明文，惟
    被告以外之人於審判外之陳述，雖不符同法第159 條之1 至
    之4 規定，而經當事人於審判程序同意作為證據，法院審酌
    該言詞陳述或書面陳述作成時之情況，認為適當者，亦得為
    證據；又當事人、代理人或辯護人於法院調查證據時，知有
    第159 條第1 項不得為證據之情形，而未於言詞辯論終結前
    聲明異議者，視為有前項之同意，同法第159 條之5 亦定有
    明文。查本判決所引用之下列各項證據方法之證據能力，被
    告及檢察官於本院審理中調查證據時，知有刑事訴訟法第15
    9 條第1 項不得為證據之情形，並未於言詞辯論終結前聲明
    異議（見本院卷第12頁背面、第13頁），且本院審酌該等證
    據作成之客觀情況均無不當，並無不宜作為證據之情事，則
    依刑事訴訟法第159 條之5 之規定，認均具有證據能力。
貳、實體方面
一、上開犯罪事實，業據被告乙○○於本院審理時坦承不諱（見
    本院卷第13頁背面），核與證人即告訴人丙○○於警詢、偵
    查中所指述之情節大致相符，復有職務報告書、本院98年度
    家護字第519 號民事通常保護令裁定、臺中市警察局第二分
    局保護令執行紀錄表、中國醫藥大學附設醫院診斷證明書各
    1 份附卷可稽（見警卷第13、17頁、偵查卷第21、27頁），
    是被告之自白核與事實相符，自堪採為論罪之依據。本件事
    證明確，被告上開犯行洵堪認定，應依法論科。
二、核被告乙○○所為，係犯刑法277 條第1 項之傷害罪及家庭
    暴力防治法第61條第1 款之違反保護令罪。被告曾於96 年
    間因公共危險案件，經本院以96年度中交簡字第1818號判決
    判處有期徒刑3 月確定，於96年11月30日縮刑期滿執行完畢
    乙節，有臺灣高等法院被告前案紀錄表1 份在卷可按，其受
    徒刑之執行完畢後，5 年以內故意再犯有期徒刑以上之上開
    2 罪，為累犯，應依刑法第47條第1 項規定，加重其刑。又
    被告一行為觸犯上開二罪名，為想像競合犯，應依刑法第55
    條之規定，從一重之違反保護令罪處斷。爰審酌被告無視於
    本院所核發之民事通常保護令於案發當時尚有效存在，違反
    法院之禁止裁定，致告訴人受有身體上之創痛，所為實無可
    取，惟念其於本院審理時坦承犯行，顯有悔意，暨其犯罪之
    動機、目的、手段及告訴人所受之損害等一切情狀，量處如
    主文所示之刑，復參酌本案之犯罪情節，被告之經濟狀況及
    智識程度等情，諭知以新臺幣1,000 元折算1 日之易科罰金
    折算標準，以資懲儆。
據上論斷，應依刑事訴訟法第284 條之1 、第299 條第1 項前段
，家庭暴力防治法第61條第1 款，刑法第11條前段、第277 條第
1 項、第47條第1 項、第55條、第41條第1 項前段，刑法施行法
第1 條之1 ，判決如主文。
本案經檢察官甲○○到庭執行職務。
中    華    民    國    99    年    6     月    11    日
                  刑事第十七庭  法  官  陳玉聰
以上正本證明與原本無異。
如不服本判決，應於收受送達後10日內向本院提出上訴書狀（應
敘述具體理由並附繕本）。
上訴書狀如未敘述理由，應於上訴期間屆滿後20日內補提理由書
於本院。
                                書記官  王崑煜
中    華    民    國    99    年    6     月    11    日
附錄本判決論罪科刑之法條：
家庭暴力防治法第61條
違反法院依第14條第1 項、第16條第3 項所為之下列裁定者，為
本法所稱違反保護令罪，處3 年以下有期徒刑、拘役或科或併科
新臺幣10萬元以下罰金：
一、禁止實施家庭暴力。
二、禁止騷擾、接觸、跟蹤、通話、通信或其他非必要之聯絡行
    為。
三、遷出住居所。
四、遠離住居所、工作場所、學校或其他特定場所。
五、完成加害人處遇計畫。
刑法第277 條第1 項
傷害人之身體或健康者，處3 年以下有期徒刑、拘役或1 千元以
下罰金。

司法院資訊處製作；財團法人民間司法改革基金會備份。
